Inventaris van het archief van de Chef van de Luchtmachtstaf (CLS) van het Ministerie van Defensie (1945) 1951 – 1986 (1996), (1945) 1951-1986 (1996)
Nationaal Archief, Den Haag
- Organisatie, 2
  - Departement van Defensie, 23
    - Staf Bevelhebber der Luchtstrijdkrachten, 23.31
      - Vliegbasis Deelen/Groep Lichte Vliegtuigen, 23.31.18
        - Groep Lichte Vliegtuigen, 23.31.18.1
          - Voorbereidingen op de paraatstelling van de 298 en 299 Squadrons en de toevoeging van 300 Squadron, van de Groep Lichte Vliegtuigen, alsmede de toewijzing van personeel, materieel en legerings- en opslagmogelijkheden, 1960-1962; 2444; pak
    - Overige onderdelen onder bevel van de Bevelhebber der Luchtstrijdkrachten, 23.32
      - Beschikking van de minister van Defensie, Luchtmachtstaf, betreffende de wijzigingen van de oorlogsorganisatietabel van het Mobilisatie- en Opvangcentrum Nijmegen, codenummer 211-148-299, 1968; 2445
      - Stukken betreffende een onderzoek naar de werkwijze en plaats in de organisatie van de J-85 Support Group, 1976; 2446
      - Stukken betreffende organisatiewijzigingen bij de KLu in verband met de privatisering van de Post Telegrafie en Telefonie (PTT), 1989; 2447
      - 1e Luchtmacht Verbindings Groep (1LVG), 23.32.2
        - Stukken betreffende een heroriëntatie op de taakstelling en Werkgroep Reorganisatie, 1977; 2448
      - Luchtmacht Staf School (LSS), 23.32.3
        - Stukken betreffende het niet-doorgaan van de verhuizing van de Luchtmachtstafschool naar villa Beukenhof bij vliegbasis Ypenburg, 1959; 2449
        - Stukken betreffende de Vredesinstructie Directeur Luchtmacht Stafschool, 1960; 2450
      - Nederlands Administratief Korps SHAPE (NAK-SHAPE) Nederlands Administratief Korps AFCENT (NAK-AFCENT) Nederlands Administratief Korps NORTHAG/TWOATAF (NAK-NORTHAG/TWOATAF), 23.32.4
        - Ministeriële beschikking, Luchtmachtstaf, betreffende de oprichting van Nederlandse detachementen van de Koninklijke Luchtmacht, in verband met de integratie van NATO-formaties, 1954; 2451
        - Oorlogsinstructie voor het Hoofd van de Liaisongroep bij het HQ 2ATAF, 1961; 2452
      - Commando Luchtverdediging (CLV), 23.32.5
        - Brief aan de commandant Luchtverdediging betreffende de organisatie van een luchtverdedigingsvliegbasis, 1953; 2453
        - Verslagen van besprekingen Hoofd Sectie Logistiek/Commando LuchtVerdediging (CLV) met de Commandanten Onderhouds- en Bevoorradingsgroepen der CLV-bases, 1957-1958; 2454; pak
        - Vergaderstukken van het Commando Luchtverdediging, 1958-1960; 2455-2457; 3 omslagen
          - Bewapeningsofficieren 1958-1960, 2455
          - 22 mei 1959, motortransport-officieren 1959, 2456
          - 2 november 1960, mede te nemen materieel door zelfstandig opererende squadrons 1960, 2457
        - Stukken betreffende de jaarverslagen 1960 en verwachtingen voor 1960 - 1962 van het Commando Luchtverdediging, 1960-1961; 2458; pak
        - Stukken betreffende de totstandkoming van de maandverslagen Commando Luchtverdediging Nederlands Nieuw-Guinea, 1960-1962; 2459-2461; 2 pakken en 1 omslag
          - 1960, 2459
          - 1961, 2460
          - 1962, 2461; omslag
        - Stukken betreffende de behandeling van zaken en problemen betrekking hebbende op het Commando Luchtverdediging in Nederlands Nieuw-Guinea, 1961; 2462
        - Stukken betreffende bestaande problemen bij het Commando Luchtverdediging., 1962; 2463
        - Stukken betreffende het wijzigen en intrekken van de voorlopige instructie voor de Commandant van het Commando Luchtverdediging Nederlands Nieuw-Guinea, 1962; 2464
        - Oorlogsinstructie voor de commandant van het Commando Luchtverdediging, 1963-1964; 2465
      - Commando Luchtvaarttroepen, 23.32.6
        - Instructies voor het Commando Luchtvaarttroepen (CLT), 1957-1959; 2466-2468; 1 pak en 2 omslagen
          - Vredesinstructie voor de commandant 1957-1958, 2466
          - Officier van Dienst 1957-1959, 2467
          - Operationele instructies 1957-1959, 2468; pak
    - Staf van het Commando Tactische Luchtstrijdkrachten (CTL), 23.33
      - Memorandum betreffende de voor de eenheden van de Tactische Luchtstrijdkrachten te kiezen benamingen, 1951; 2469
      - Stukken betreffende de opbouw van de Tactische Luchtstrijdkrachten, de reorganisatie van vliegbasis Volkel en de oprichting van vliegbasis Eindhoven, 1951; 2470
      - Stukken betreffende de totstandkoming van de jaarverslagen en de prognoses van het Commando Tactische Luchtstrijdkrachten (CTL), 1957-1959; 2471-2472; 2 pakken
        - 1956 - 1957, 2471
        - 1958 - 1959, 2472
      - Stukken betreffende de totstandkoming van operationele instructies van het Commando Tactische Luchtstrijdkrachten, 1957-1959; 2473-2475; 1 pak en 2 omslagen
        - 1957, 2473
        - 1958, 2474
        - 1959, 2475; pak
      - Luchtmachtorder houdende de oprichting van het Commando Tactische Luchtstrijdkrachten en opheffing van het Nederlandse Administratieve Commando nummer 2 Group, 1958; 2476
      - Stukken betreffende besprekingsverslag nummer MAT/37/58 datum 11 augustus 1958, 2477
      - Stukken betreffende de taak van het Commando Tactische Luchtstrijdkrachten en de indeling van het personeel van de staf in oorlogstijd, 1958-1959; 2478
      - Stukken betreffende vergaderingen over algemene problemen met betrekking tot Technische en Materieelszaken, 1958-1959; 2479
      - Stukken betreffende de operationele en logistieke instructies bij het Commando Tactische Luchtstrijdkrachten, 1958-1960; 2480; pak
        Nota bene: Met 1 tekening, aan te vragen onder inv.nr. 5608
      - Stukken betreffende een handleiding op het gebruik van, organisatie en werkwijze van de Tactische Luchtstrijdkrachten, 1958-1960; 2481
      - Stukken betreffende het vaststellen van de organisatie van het Nederlands Administratief Korps van de Second Allied Tactical Air Force en de Vredes- en oorlogsorganisatie van de Staf van het Commando Tactische Luchtstrijdkrachten, 1958-1960; 2482; pak
      - Vredesinstructies voor commandanten van het Nederlands Administratief Korps in het buitenland, 1960-1961; 2483-2484; 2 omslagen
        - Fontainebleau 1960-1961, 2483
        - Mönchen-Gladbach 1961, 2484
      - Stukken betreffende de bezetting van het F84-F Squadron met mogelijk meer vliegtuigen (312 Squadron), 1962; 2485
      - Stukken betreffende de opheffing van 324 Luchtverdedigingssquadron in verband met invoering van een nieuw vliegtuigtype en van geleide wapens per 1 april 1964 codenummer 23.33/11, 1963; 2486
      - Administratief Squadron Zeist, 23.33.1
        - Stukken betreffende de legering in barakken in Kamp Zeist vanwege ruimtegebrek op Soesterberg, 1949-1951; 2487
        - Totstandkoming van de instructie voor de Commandant van het Nederlandse Administratief Commando No. 2 Group, 1954-1955; 2488
        - Memorandum betreffende de onderlinge verhouding tussen de Group Operation Room (GOR), de logistieke cel No. 2 group en Staf Nederlands Administratief Commando (NAC) No. 2 Group, 1957; 2489
      - Vliegbases, 23.33.2
        - Vredesinstructie voor de commandant van een vliegbasis bij het Commando Tactische Luchtstrijdkrachten, [1955]; 2490
        - Stukken betreffende het beoordelen van het voorstel van de Chef Generale Staf inzake de samenstelling van de luchtvaarttroepen, 1946-1947; 2491
        - Instructies ten behoeve van de equipmentofficier van het 322 Squadron en de verbindingsofficier bij de Militaire Luchtvaart te Batavia, 1947; 2492
        - Stukken betreffende de overdracht van vliegbasis Valkenburg aan de Marine Luchtvaartdienst, 1947-1949; 2493
        - Stukken betreffende de uitzending van luchtvaarttroepen naar Nederlands-Indië, 1947-1949; 2494
        - Verslag van de vergadering van 19 april 1950 betreffende de organisatie van het Luchtverdedigings Groepscommando Benelux, 2495
        - Stukken betreffende de vorming van bataljons ter verdediging van de vliegbases, 1950-1951; 2496
        - Instructie voor de Commandant Luchtverdediging en het Commando Luchtverdediging (CLV), 1950-1963; 2497-2501; 5 omslagen
          - Instructie voor de Commandant Luchtverdediging 1950, 2497
          - Totstandkoming en wijziging van instructies voor het Commando Luchtverdediging 1957-1958, 2498
          - Administratieve instructie in vredestijd voor de commandant van het Administratief Squadron Staf Commando Luchtverdediging (CLV) 1958, 2499
          - Wijzigingslijsten nummer 1, 3- 5 en 8 van de Stafinstructie nummer 58 inzake de taak van de Oorlogsstaf en nummer 1 - 4, 21, 24 en 28 van de Stafinstructie nummer 59 van het Commando Luchtverdediging 1960-1963, 2500
          - Wijzigingen op de Vredesinstructie voor de Commandant Commando Luchtverdediging 1963, 2501
        - Memorandum betreffende de inrichting van de organisatie voor tactische luchtsteun, 1951; 2502
        - Stukken betreffende de toestand van de op de bases gelegerde gevechtssquadrons van het Commando Tactische Luchtstrijdkrachten op 1 mei 1952, 2503
        - Memorandum inzake de mogelijke instelling van inspectieteams in de organisatie van vliegbases, 1953; 2504
        - Stukken betreffende de instelling en de werkzaamheden van de Commissie Invoering Gecentraliseerd Onderhoud Tactische Vliegbases, 1956; 2505
        - Vergaderverslag van 16 augustus 1957 betreffende Air Formation Signals ten behoeve van de Nederlandse vliegbases, 2506
        - Verslaglegging van de vergadering van chefs vliegdienst op 8 februari 1960, 1957; 2507
        - Richtlijnen voor de totstandkoming van instructies voor de commandanten en hoofden van vliegbases, tevens bijzondere instructies voor de Commandant vliegbasis Soesterberg, Twenthe en Ypenburg, 1957-1959; 2508
        - Stukken betreffende het opzetten van de organisatorische structuur van vliegbases, 1957-1959; 2509-2511; 2 pakken en 1 omslag
          - 1957, 2509
          - 1958, 2510
          - 1959, 2511; omslag
        - Verslagen van de Adviescommissie voor Vliegbases Organisaties, 1957-1959; 2512; pak
        - Petrol, Oil and Lubricants (POL)-secties bij de vliegbases, 1964-1985; 2513-2514; 2 omslagen
          - Rapport betreffende de personeelssterkte 1964, 2513
          - Rapport betreffende de personeelsbehoefte 1985, 2514
        - Vergader- en besprekingsverslagen inzake de ontruiming en herbestemming van de vliegbases Ypenburg en Woensdrecht, 1968; 2515
        - Stukken betreffende de instelling en samenstelling van de Werkgroep ter Bestudering van de Gereedstellingen op de Vliegbases, 1968-1969; 2516
        - Studie Bedrijfsvoering op de vliegbases van de Koninklijke Luchtmacht, 1972; 2517
        - Directief nummer 2B1 inzake de statuswijziging van de bases Eindhoven en Gilze-Rijen, 1974; 2518
        - Stukken betreffende de mogelijkheid van opheffing van het Marinevliegkamp Valkenburg en de vliegbasis Ypenburg, 1979; 2519
        - Stukken betreffende de reconstructie van de hoofdbanen op vliegbases Gilze-Rijen en Soesterberg, 1987-1988; 2520
      - Vliegbasis Leeuwarden (Vlb LW), 23.33.21
        - Stukken betreffende het oprichten van schuilopstellingen op de vliegbasis Leeuwarden naar aanleiding van de Hongaarse crisis van 1956, 1957; 2521
          Nota bene: Met 2 tekeningen, aan te vragen onder inv.nr. 5609
        - Stukken betreffende het vaststellen van het aantal te stationeren Piper Cubs op de vliegbasis Leeuwarden, 1958; 2522
        - Stukken betreffende het beoordelen van vliegdienstorders van de vliegbasis Leeuwarden, 1959; 2523
        - Vaststelling van de organisatiestructuur en de formatie, 1974-1977; 2524
        - Stukken betreffende de herbelegging van vliegveld Leeuwarden, 1988-1989; 2525; pak
      - Vliegbasis Soesterberg (Vlb SSB), 23.33.22
        - Ingebruikneming van vliegbasis Soesterberg als operationele vliegbasis, 1951; 2526-2527; 2 omslagen
          - Beschrijving van de lay-out en de voorzieningen op het gebied van personeel en materieel 1951, 2526
          - Memorandum betreffende te treffen voorzieningen 1951, 2527
        - Nota inzake de oprichting van de vliegbasis, waarop gestationneerd het 322 Spitfire Squadron en de 327 en 328 Meteor Sqadrons, 1951; 2528
        - Stukken betreffende de uitbreidingen van het personeelsbestand, 1964-1966; 2529
        - Stukken betreffende de consequenties van de uitbreiding van het 32 Technical Figther Squadron, 1981-1987; 2530
        - Vergaderverslagen betreffende de herbelegging, 1987; 2531
      - Vliegbasis Deelen/Groep Lichte Vliegtuigen (GPLV/Vlb DL), 23.33.23
        - Stukken betreffende de oprichting van de vliegbasis Deelen en de opheffing van het Administratief Korps Deelen, 1957; 2532
        - Verslag van een vergadering inzake de realisatie van de verkeersleidingsfaciliteiten en verbindingsvoorzienigen op vliegbasis Deelen ten behoeve van het 306 Squadron, 1957; 2533
        - Stukken betreffende de operationele inrichting van de vliegbasis Deelen in verband met de stationering van 306 Tactisch Verkennings-Squadron, 1957-1958; 2534
          Nota bene: Met 3 tekeningen, aan te vragen onder inv.nr. 5610
        - Vergaderstukken betreffende de organisatie van 306 Squadron en de verhouding ten opzichte van Commando Luchtvaartopleidingen (CLO) en Commando Tactische Luchtstrijdkrachten (CTL) na overname van de vliegbasis Deelen door het CLO, 1957-1959; 2535
        - Stukken betreffende de toekomstige ontwikkelingen rond de Groep Lichte Vliegtuigen (GPLV), 1985-1986; 2536
        - Discussiestuk betreffende de toekomstige onderbevelstelling van de Groep Lichte Vliegtuigen (GPLV), 1988; 2537
      - Vliegbasis Volkel/De Peel (Vlb VKL/DP), 23.33.24
        - Verslag van het Onderzoek Praktisch Werken bij de Koninklijke Luchtmacht verricht op de vliegbasis Volkel, 1951; 2538
        - Stukken betreffende het operationeel gebruik maken van de vliegbasis De Peel, 1956; 2539
        - Stukken betreffende de herindeling van het Bedrijfsbureau op vliegbasis Volkel, 1962; 2540
        - Verslagen betreffende de sanering van de intercom-, mobilofoon- en telefoonsystemen op vliegbasis Volkel, 1964-1965; 2541
        - Stukken betreffende de consequenties van een permanente ingebruikname van de vliegbasis De Peel, 1967; 2542
        - Vergaderstukken van de vergaderingen over de diverse conversiewerken bij de invoering van de F-16, 1977; 2543
      - Vliegbasis Eindhoven (Vlb EHV), 23.33.25
        - Stukken betreffende de totstandkoming van het beleggingsplan van de vliegbasis Eindhoven, 1958-1959; 2544
          Nota bene: Met 5 tekeningen, aan te vragen onder inv.nr. 5611
        - Stukken betreffende de ontwikkeling van de vliegbasis Eindhoven, 1967-1968; 2545; pak
        - Vaststelling van de organisatiestructuur en de formatie, 1977; 2546
        - Vergaderstukken van de Werkgroep Vliegbasis Eindhoven, 1977; 2547
      - Vliegbasis Twenthe (Vlb TW), 23.33.26
        - Vergaderverslag betreffende de toestand van de startbanen, 1952; 2548
        - Stukken betreffende de Electronica officierenvergadering nr N4/58 datum 12 december 1958 gehouden op de vliegbasis Twenthe, 1959; 2549
        - Stukken betreffende de 1e herbeleggingsvergadering van vliegbasis Twenthe, 1989; 2550
      - Vliegbasis Gilze-Rijen (Vlb GZRIJ), 23.33.27
        - Memorandum betreffende de planning van materieel en personeel voor 1952, 1951; 2551
        - Bevel van de Chef Luchtmachtstaf 7/62 inzake de overdracht van de commandobevoegdheid door het Commando Luchtvaartopleidingen aan het Commando Tactische Luchtstrijdkrachten per 16 augustus 1962, 2552
        - Vaststelling van de organisatiestructuur en de formatie, 1977-1978; 2553
      - Vliegbasis Ypenburg (Vlb YB), 23.33.28
        - Stukken betreffende de verplaatsing van personeel, vliegend materieel en gronduitrusting in verband met de indeling van Fokker S-14 vliegtuigen bij de basisvlucht aldaar, 1957; 2554
        - Verslag betreffende vergadering van 11 januari 1957 over de stand van de voorbereiding van het operationeel maken voor de ontvangst van de geplande squadrons te weten 334 en 325 Squadron, 2555
        - Stukken betreffende de verplaatsing van activiteiten van de Marine Luchtvaartdienst naar Ypenburg, 1976; 2556
        - Stukken betreffende de wijziging van de openstelling in het kader van de Heroverwegingsprocedure 1982 - 1985, 1981-1983; 2557; pak
        - Stukken betreffende de motorvliegsportactiviteiten, 1981-1984; 2558
        - Stukken betreffende de sluiting, 1981-1991; 2559-2560; 1 pak en 1 omslag
          - Consequenties van de voorgenomen sluiting 1981-1984, 2559
          - Sluiting en afstoting 1990-1991, 2560; pak
        - Besluitenlijst van de vergadering betreffende de collocatie van de stafscholen en het Plan Ypenburg, 1988; 2561
      - Vliegbasis Woensdrecht (Vlb WDT), 23.33.29
        - Vredesinstructies voor de commandant, 1957-1959; 2562
      - Groepen Geleide Wapens, 23.33.3
        - Stukken betreffende de ontwikkeling van personeel voor de groepen, 1961-1963; 2563; pak
        - Circulaire inzake Onderdeels Publikatie Bureaus (OPB), 1965; 2564
        - Stukken betreffende de paraatheidseisen, 1966; 2565
        - Stukken betreffende de personeelsbezetting van Hawk Squadrons in vredes- en oorlogstijd, 1969-1971; 2566
        - Richtlijnen voor het opstellen van passieve maatregelen ten behoeve van de fysieke beveiliging van Geleide Wapen-eenheden, 1972; 2567
        - Studie Bewaking Groepen Geleide Wapens door majoor F.W.M. Kusters, 1972; 2568
        - Stukken betreffende personeelsconsequenties met betrekking tot de invoering van de Operator Training Simulator (OTS), 1979-1980; 2569
        - Stukken betreffende de herstructurering van de diverse geleide wapensonderdelen, waaronder de HAWK Squadrons, 1982-1984; 2570; pak
        - Stukken betreffende de instelling en het eerste verslag van de Werkgroep Tijdschema voor de Coördinatiegroep Herstructurering Geleide Wapens, 1984; 2571
        - Wijzigingen van directieven van de Chef van de Luchtmachtstaf betreffende de herstructurering van geleide wapens, 1985-1986; 2572
        - Vergaderverslagen van de Coördinatiegroep Herstructurering Geleide Wapens (CGHGW), 1985-1989; 2573-2577; 4 pakken en 1 omslag
          - 1985, 2573
          - 1986, 2574; omslag
          - 1987, 2575
          - 1988, 2576
          - 1989, 2577; omslag
        - Stukken betreffende de reorganisatie van de 3e en 5e Groep Geleide Wapens, 1989-1990; 2578
        - Verslagen van de vergadering verbindingen van de 3e en 5e Groep Geleide Wapens op 1 november 1990, 1991; 2579
      - 3e Groep Geleide Wapens (12GGW), 23.33.31
        - Wijziging en vaststelling van de organisatiestructuur en formatie, 1976-1978; 2580
      - 12e Groep Geleide Wapens (3GGW), 23.33.32
        - Stukken betreffende het vaststellen van de formatie, 1978-1980; 2581; pak
      - Nederlands Detachement Kreta (NED/KRETA), 23.33.34
        - Stukken betreffende de vredesinstructies voor de commandant van het Nederlandse Detachement Kreta, 1967; 2582
        - Wijziging en vaststelling van de organisatiestructuur en formatie, 1976-1977; 2583
      - Controle- en Rapporterings Centrum/Mill Air Traffic Control Center (CRC/MillATCC), 23.33.4
        - Verslag van de vergadering van 5 september 1991 over de toekomst van het Controle- en Rapporteer Centrum (CRC), 2584
      - Luchtmacht Verbindings- en Meteorologische Groep (LVMG), 23.33.5
        - Bezetting, organisatiestructuur, formatie en vredes- en oorlogsorganisatietabel, 1975-1977; 2585
    - Staf van het Commando Logistiek en Opleidingen (CLO), 23.34
      - Memorandum betreffende de consequenties van het verminderen van de lichtingssterkte in 1957 op de legeringscapaciteit van het Luchtmacht Instructie Regiment (LIR), 2586
      - Vergaderstukken van de Werkgroep Herziening Organisatiestructuur van Onderdelen, 1976-1977; 2587
      - Onderdelen met een technische en/of materiële ondersteuningstaak, 23.34.1
        - Maandverslagen van de Monitorgroep van de 45e verbindingseenheid over de periode 1964 juni - 1966 nov., 1964-1966; 2588; pak
      - Depot Algemeen Technisch- en Intendance Materieel (DATIM), 23.34.11
        - Verslag van de bespreking van de Chef Technische Zaken en Materieel (CTZM) en Commando Depot Materieel Luchtmacht (CDML) over problemen bij het Depot Motor Transport Materieel (DMTM), 1957; 2589
        - Depot Motor Transport Materieel, 1959-1967; 2590-2591; 2 omslagen
          - Het vaststellen van de benodigde personeelssterkte 1959, 2590
          - Stukken betreffende de integratie in het DATIM 1964-1967, 2591
        - Rapportages en vergaderverslagen en -stukken inzake de werkbelasting over 1961 bij het Depot Motortransportmaterieel (DMTM) en een concept-organisatietabel voor het DMTM nummer 211-140-304, 1961-1962; 2592; pak
      - Depot Elektronisch Luchtmacht Materieel (DELM), 23.34.12
        - Ontwerporganisatie van de Afdeling Vuurleidingssystemen, 1956-1957; 2593
        - Stukken betreffende de Werkgroep Werkbelasting Depots Elektronisch Materieel (DELM), 1960-1963; 2594-2595; 1 pak en 1 omslag
          - 1961 1960-1961, 2594; pak
          - 1962 1961-1963, 2595
        - Vergaderverslag van de bespreking gehouden met betrekking tot de lay-out van het Depot Elektronisch Materieel, 1962; 2596
      - Depot Vliegtuig Materieel (DVM 1), 23.34.13
        - Stukken betreffende de raming van de werkbelasting in de werkplaatsen, 1957-1960; 2597-2598; 2 pakken
          - 1957 - 1958 juni, 2597
            Nota bene: Met 2 tekeningen, aan te vragen onder inv.nr. 5612
          - 1958 juli - 1960, 2598
        - Stukken betreffende de werkbelasting over het jaar 1961, 1961-1965; 2599; pak
        - Ministeriële beschikking inzake naamswijziging van Depot Vliegtuigmaterieel nummer 1 en Depot Vliegtuigen en Vliegtuigmaterieel nummer 2 Beschikking 245329 opgenomen in Luchtmachtorder 59524, codenummer 23.37/6, 1963; 2600
        - Electro en hydraulica, 1964; 2601
      - Depot Straalmotoren tevens Vliegbasis Woensdrecht (DSM/Vlb WDT), 23.34.14
        - Memorandum inzake de organieke plaats van de straalmotorenwerkplaats, 1953; 2602
        - Vredesinstructie voor de commandant Straalmotorenwerkplaats (C-SMW), 1960-1961; 2603
        - Stukken betreffende de organisatie van de Groep Straalmotoren Werkplaats., 1966; 2604
        - Stukken betreffende de organisatie en bevelsstructuur van de Groep Straalmotorenwerkplaats tevens vliegbasis Woensdrecht (GSMW/Vlb WDT), 1969-1971; 2605; pak
        - Stukken betreffende het ontwikkelen van een beveiligingsplan voor de eventueel te plaatsen Ground Launched Cruise Missiles op de vliegbasis Woensdrecht, 1984-1988; 2606-2607; 2 pakken
          - 1984-1985, 2606
          - 1986-1988, 2607
      - Luchtmacht Instructie en Militaire Opleidingsschool (LIMOS), 23.34.21
        - Luchtmachtorder nummer 61500, codenummer 23.31/16e inzake de wijziging van de benaming van het Luchtmacht Instructie Regiment in Luchtmacht Instructie en Militaire Opleidingen School (LIMOS), 1961; 2608
        - Stukken betreffende het middels onderzoek vaststellen van de werklast van het Bureau Inlichtingen en Veiligheid van de Luchtmacht Instructie en Militaire Opleidingen School, 1988-1989; 2609
      - Luchtmacht Elektronische en Technische School (LETS) voor Koninklijke Militaire Academie zie: 23.21.21, 23.34.24
        - Stukken betreffende de organisatie van de samenvoeging van de Luchtmacht Electrische School (LES) en Luchtmacht Technische School (LTS), 1957-1959; 2610
      - Vliegveiligheids-, Oefen- en Testcentrum/Aanvullende Opleiding Vliegers (VOTC/AOV), 23.34.26
        - Stukken betreffende de totstandkoming van de circulaire 23.39/1 inzake de oprichting van het Vliegveiligheids Oefen- en Testcentrum, 1959-1960; 2611
        - Vredesinstructies, 1960-1966; 2612-2613; 2 omslagen
          - Van het Hoofd van het centrum 1960, 2612